# 求助陈版，关于非货币性资产交换

提问人：wx_5dd167782997 时间：2022-12-09 17:11:33
背景：A集团、甲集团同属国资委控制的国有独资公司，B公司为A集团的全资子公司， 2020 年国资委下文将B公司划转给甲集团，根据基准日B公司净资产占甲集团净资产比例计算取得甲集团30%股权，文件中提及A集团对甲集团不履行股东职责仅享有分红权。
请问： 1 、A集团对甲集团的投资指定为其他权益工具投资是否可行？
2 、A集团使用B公司股权交换甲集团股权是否能构成权益性交易呢？
谢谢陈版！

回答人：chenyiwei
“A集团对甲集团不履行股东职责仅享有分红权”，即A集团对甲集团不享有完整的股东权利？A是否享有甲集团的净资产权益？这是能否将这部分股权认定为权益工具投资需考虑的因素。如果作为股东的财产权利还是完整的（包括剩余财产分配权、日后股权处置时的增值权等），则在确保该项投资系“非交易性”的前提下指定为以公允价值计量且其变动计入其他综合收益，列报为“其他权益工具投资”。
A集团使用B公司股权交换甲集团股权，属于以子公司股权换取一项金融资产，应按处置子公司股权并丧失控制权处理，换入的金融资产按其公允价值进行初始计量，并将差额确认为投资处置损益。